# 分公司注销，新建子公司，账务放入子公司核算，期初现金流如何处理

提问人：BJ6398 时间：2020-04-17 08:05:24
陈版，您好，想跟您请教一下：现有分公司注销，新成立子公司，原分公司账务放入子公司核算， 19 年年审报告把子公司期初数都列为零，把固定资产期初数均放入本期增加，但是期初现金及现金等价物余额不知道放哪里合适，目前是准备放到财报“期初现金及现金等价物余额”，并加以说明；有另外一种意见是放入“筹资活动产生的现金流量”里，请问陈版这个怎么处理更合适“
期待您的回复，非常感谢！！！

回答人：chenyiwei
如果是采用分立方式设立子公司，或者子公司零对价取得分公司的资产、负债，则期初现金及现金等价物余额可以放在“吸收投资收到的现金”项目中。